【裁判字號】    98,交簡上,149
【裁判日期】    980717
【裁判案由】    公共危險
【裁判全文】
臺灣高雄地方法院刑事判決           98年度交簡上字第149號
上  訴  人
即  被  告  甲○○
上列上訴人因被告之過失傷害案件，不服本院交通法庭中華民國
98年4 月17日97年度審交簡字第1583號所為第一審判決（聲請簡
易判決處刑書案號：臺灣高雄地方法院檢察署98年度偵字第8795
號），提起上訴，本院管轄之第二審合議庭判決如下：
      主  文
上訴駁回。
      事實及理由
一、本案經本院審理結果，認為第一審判決之認事、用法及量刑
    均無不當，應予維持，並引用前揭判決書記載之事實、證據
    及理由之記載（如附件）。
二、本件上訴人即被告之上訴意旨略以：其無前科紀錄、平日工
    作薪資微薄、經濟環境不佳，原判決量刑過重，希冀本院輕
    判等語。
三、按關於刑之量定及緩刑之宣告，係實體法上賦予法院得為自
    由裁量之事項，倘其未有逾越法律所規定之範圍，或濫用其
    權限，即不得任意指摘為違法，以為第三審上訴之理由，最
    高法院75年臺上字第7033號判例意指足資參照。又在同一犯
    罪事實與情節，如別無其他加重或減輕之原因，下級審量定
    之刑，亦無過重或失輕之不當情形，則上級審法院對下級審
    法院之職權行使，原則上應予尊重，亦有最高法院85年度臺
    上字第2446號裁判意旨可資參酌。原審以本案罪證明確，對
    被告論以刑法第185 條之3 之不能安全駕駛動力交通工具罪
    ，量處被告罰金新臺幣6 萬元，並依刑法第42條第3 項前段
    規定，諭知如易服勞役，以新臺幣1 千元折算1 日，核其認
    事用法均無違誤，量刑亦未逾越法定刑度，本院審酌酒後禁
    止駕車，早經政府大力宣導而為一般民眾所熟知，被告未能
    謹慎行為，無視自身及大眾行之安全，酒後騎乘機車以致觸
    犯本案，所為甚是不該，故原審予以量處上開刑度，其認事
    用法並無違誤，量刑亦屬妥適，依上開最高法院裁判意旨，
    本院就原審刑罰裁量權之行使，自應予尊重。爰此，本件被
    告上訴意旨指摘原審量刑過重，請撤銷改判較輕之刑，為無
    理由，應予駁回。
據上論斷，依刑事訴訟法第455 條之1 第1 項、第3 項、第368
條、第373 條，判決如主文。
本案經檢察官乙○○到庭執行職務。
中    華    民    國    98    年    7     月    17    日
                      交通法庭  審判長  法  官  洪碩垣
                                        法  官  施介元
                                        法  官  葉文博
以上正本證明與原本無異。
本判決不得上訴。
中    華    民    國    98    年    7     月    17    日
                                        書記官  李柏親
附錄本件論罪法條全文：
中華民國刑法第185 條之3
服用毒品、麻醉藥品、酒類或其他相類之物，不能安全駕駛動力
交通工具而駕駛者，處1 年以下有期徒刑、拘役或科或併科15萬
元以下罰金。


司法院資訊處製作；財團法人民間司法改革基金會備份。
